臺灣臺中地方法院民事判決  
110年度訴字第3059號
原      告  陳秀芬  
訴訟代理人  吳麒律師  
被      告  英全化學工業股份有限公司

法定代理人  陳傑民  
訴訟代理人  黃文進律師
上列當事人間請求撤銷股東會決議事件，本院於民國111年3月11
日言詞辯論終結，判決如下：
    主  文
原告之訴駁回。
訴訟費用由原告負擔。
    事實及理由
一、原告主張：伊於民國110年10月間收受被告於同年11月1日召
    集股東臨時會（下稱系爭股東臨時會）之開會通知書，上開
    通知書記載被告依據公司法第185條規定，辦理擬出售被告
    所有坐落臺中市○○區○○段000○000○000○000○000地號土地（
    下稱系爭土地）之討論事項（下稱系爭討論事項）。然被告
    之召集事由僅載明擬出售之土地地號，均未說明目的為何，
    亦未提供相關資料，難謂已敘明主要内容，致伊無從判斷是
    否為授權委託之決定或行使公司法第186條之權利，被告即
    於系爭股東臨時會以出席股東無異議照案同意通過，有違公
    司法172條第5項規定，爰依公司法第189條之規定，提起本
    件訴訟。並聲明：系爭股東臨時會所為決議應予撤銷。
二、被告則以：系爭股東臨時會開會通知乃在公司法第172條第2
    項規定之法定期間內，故生合法通知之效力。另公司法第17
    2條第5項規定應僅敘明股東會開會通知應載明處分資產內容
    ，本件系爭股東臨時會開會通知已清楚表示欲處分之資產內
    容，應與上揭規定要求說明主要內容相符，並無違反之情形
    。又縱認系爭股東臨時會召集程序違反公司法第172條第5項
    規定，然該違反事實非屬重大，且系爭討論事項已經已發行
    股份總數百分之67.7之出席股東同意決議，佐以原告持股比
    例僅為百分之0.003，其出席與否對開決議無任何影響，為
    兼顧大多數股東權益，應依公司法第189條之1規定，認上開
    違反事實非屬重大且於決議無影響，駁回原告請求等語，資
    為抗辯，並聲明：原告之訴駁回。
三、被告為非公開發行股票之股份有限公司，已發行股份總數為6,230萬股，原告為被告之股東，持有股份為2,000股。其於110年10月6日寄送系爭股東臨時會之開會通知書予原告，原告於110年10月7日收受。上揭開會通知書記載被告依據公司法第185條規定辦理，討論事項為擬出售被告所有坐落臺中市○○區○○段000○000○000○000○000地號土地。上開討論事項屬於出售被告主要部份之財產。系爭股東臨時會股東出席股份共計為4,218萬0,943股，佔被告已發行股份總數之百分之67.7。嗣以出席股東無異議照案同意通過系爭討論事項，惟原告未出席系爭股東臨時會等事實，為兩造所不爭執（見本院卷第86至87頁），堪信為真正。　
四、得心證之理由：
　㈠選任或解任董事、監察人、變更章程、減資、申請停止公開
    發行、董事競業許可、盈餘轉增資、公積轉增資、公司解散
    、合併、分割或第185條第1項各款之事項，應在召集事由中
    列舉並說明其主要內容，不得以臨時動議提出；其主要內容
    得置於證券主管機關或公司指定之網站，並應將其網址載明
    於通知。公司為讓與全部或主要部分之營業或財產者，應有
    代表已發行股份總數3分之2以上股東出席之股東會，以出席
    股東表決權過半數之同意行之；股東會之召集程序或其決議
    方法，違反法令或章程時，股東得自決議之日起30日內，訴
    請法院撤銷其決議。公司法第172條第5項、第185條第1項第
    2款、第189條分別定有明文。
　㈡依上揭規定，公司為讓與全部或主要部分之營業或財產行為
    之要領，應記載於召集股東會之通知及公告；並應在召集事
    由中列舉，不得以臨時動議提出。考其目的，乃俾使股東得
    事先知悉股東會召集原因，踴躍出席股東會，且反對該議案
    之股東能於決議前，先以書面通知公司反對該項行為之意思
    表示，以為行使公司法第186條股份收買請求權之準備。故
    該召集股東會之通知，應記載至何種程度時符合法律要求，
    應以召集股東會之目的進行解釋。審諸公司法第185條第1項
    之行為，係就足以影響公司營運之重大事由，由負責經營之
    董事會決議提出，尋求多數股東之支持，倘股東得已事前知
    悉該次股東會之議案屬於公司法第185條第1項何款規定之事
    由，而可預估該重大行為可能對其造成之不利益，進而取得
    資訊決定是否行使同法第186條規定之股份收買請求權，應
    認實際上已給予股東決定是否參與股東會，行使股東表決權
    之機會，即難認有損於股東之權益，而與公司法第172條第5
    項之規定意旨相違。
　㈢本件系爭開會通知書業記載討論事項為擬出售被告所有坐落
    臺中市○○區○○段000○000○000○000○000地號土地，可見被告
    已表明擬欲處分主要部分之財產，非僅空泛記載處分重大資
    產，並敘明處分之主要部分資產內容，業俾使被告之股東均
    得事先知悉股東會召集原因。又被告欲處分之標的清楚明瞭
    ，其股東就上開土地之位置、市場交易價格資訊，亦可事先
    請求公司提供或自行尋找相關資料，以決定是否行使公司法
    第186條之權利，尚難認上揭開會通知書記載違反公司法第1
    72條第5項之規定。
　㈣原告雖主張前開開會通知書僅載明出售土地之地號，未載明
    目的與金額，無從判斷是否授權委託或行使公司法第186條
    之權利等語。然該開會通知之目的應在於使股東足以明悉議
    案內容，並提供股東足夠時間充分獲取相關資訊，非謂就所
    有細節均悉揭露始足當之。又公司法第185條第1項之重大營
    業變更決定權，係由負責經營公司之董事會提出具體內容，
    再經由股東會決議是否通過議案，乃董事會與股東會共享之
    權限，故董事會應負責處分主要資產之細節、執行，而由股
    東會決定是否處分該主要資產。基此，董事會本於職權提出
    變更營業之重要內容，即由股東自行審酌該議案之妥適性，
    非謂董事會必須先行尋找出售對象，始能提出議案。換言之
    ，董事會倘已先行洽談可能出售對象與價金才提出議案，或
    先確認股東會同意處分後再尋找出售對象，均無不可。況公
    司法第186條之股東收買請求權，乃在於公司客觀情況將發
    生重要之變更，然股東不同意時，由法律賦予公司股東可請
    求公司收購其持股，以避免公司決策已與投資時之預期不同
    卻無法改變之處境，本件原告既已知悉即將改變之重要內容
    ，已得本於投資人之判斷，決定是否同意該變動，未影響其
    行使權利之內容。故其上開主張，即非可取。
五、綜上所述，原告依公司法第189條規定，請求撤銷系爭股東
    臨時會所為決議，為無理由，應予駁回。
六、本件事證已臻明確，兩造其餘主張、陳述及所提之證據，經
    審酌後認為均不足以影響本判決之結果，爰不逐一論列，併
    此敘明。
七、據上論結，本件原告之訴為無理由，依民事訴訟法第78條，
    判決如主文。
中　　華　　民　　國　　111 　年　　4 　　月　　1 　　日
　　              民事第一庭  審判長法  官  許石慶
　　                                法　官　廖欣儀
　　                                法  官  鍾宇嫣
以上正本，係照原本作成。
如對本判決上訴，須於判決送達後20日內向本院提出上訴狀（須
附繕本），如委任律師提起上訴者，應一併繳納上訴審裁判費。
中　　華　　民　　國　　111 　年　　4 　　月　　6 　　日
                                    書記官